【裁判字號】    99,訴,1191
【裁判日期】    991220
【裁判案由】    違反毒品危害防制條例
【裁判全文】
臺灣彰化地方法院刑事判決              99年度訴字第1191號
公  訴  人  臺灣彰化地方法院檢察署檢察官
被      告  詹豐益
上列被告因違反毒品危害防制條例案件，經檢察官提起公訴（99
年度毒偵字第1402號），被告於準備程序進行中就被訴事實為有
罪之陳述，本院進行簡式審判程序，判決如下：
    主  文
詹豐益施用第一級毒品，累犯，處有期徒刑拾月，扣案沾有海洛
因之夾鏈袋壹個沒收銷燬之，注射針筒壹支沒收。
    事  實
一、詹豐益前因施用毒品案件，經觀察、勒戒後，認無繼續施用
    毒品傾向，於民國89年2 月16日釋放出所，並由臺灣彰化地
    方法院檢察署檢察官於同日以88年度毒偵字第1560號為不起
    訴處分確定，於上開觀察、勒戒執行完畢釋放後5 年內，復
    因施用第2 級毒品案件，經本院先後以92年度易字第353 號
    、92年度易字第881 號分別判處有期徒刑4 月、5 月，定應
    執行刑為有期徒刑7 月確定。又因侵占、詐欺、施用第1 、
    2 級毒品等案件，經本院分別判處有期徒刑8 月、4 月、10
    月、5 月，合併定應執行刑為有期徒刑2 年，減刑後，另定
    應執行刑為有期徒刑1 年，於96年10月11日縮刑期滿執行完
    畢。仍不知悔改，復基於施用第1 級毒品海洛因之犯意，於
    99年7 月28日晚間11時許，在彰化縣社頭鄉○○路○ 段及新
    雅路口往西100 公尺處之新雅路旁，以將水、海洛因置於夾
    鏈袋內攪拌後，再以針筒抽取以之注射手臂血管之方式，施
    用第1 級毒品海洛因1 次。嗣於99年7 月28日晚間11時20分
    許，在上開施用地點，因行跡可疑為警盤查，當場扣得其所
    有供施用海洛因所用之注射針筒1 支及已使用過沾有海洛因
    之夾鏈袋1 個，經採尿送驗，檢出毒品嗎啡陽性反應而悉上
    情。
二、案經彰化縣警察局田中分局報告臺灣彰化地方法院檢察署檢
    察官偵查起訴。
    理  由
一、本件被告詹豐益所犯係死刑、無期徒刑、最輕本刑為3 年以
    上有期徒刑以外之罪，其於準備程序就被訴事實為有罪之陳
    述，經本院裁定由受命法官獨任以簡式審判程序審理，則依
    刑事訴訟法第273 條之2 、同法第159 條第2 項之規定，不
    適用傳聞法則有關限制證據能力之相關規定，合先敘明。
二、上揭事實，業據被告詹豐益於警詢及偵審中坦承不諱，並有
    被告所有供施用海洛因所用之注射針筒1 支及沾有海洛因之
    夾鏈袋1 個扣案可佐，且被告為警查獲時所採集之尿液檢體
    送驗結果，呈嗎啡陽性反應（按海洛因係由嗎啡經化學合成
    而製得，經注射進入人體後，因代謝分解成嗎啡，因此施打
    海洛因後，由尿液中檢驗結果為嗎啡反應），有彰化縣警察
    局委託檢驗尿液代號與真實姓名對照認證單、詮昕科技股份
    有限公司99年8 月9 日濫用藥物尿液檢驗報告各1 份在卷可
    稽（偵卷第18、57頁），足認被告上開自白與事實相符，應
    可採信。又被告前因施用毒品案件，經觀察、勒戒後，認無
    繼續施用毒品傾向，於89年2 月16日釋放出所，並由臺灣彰
    化地方法院檢察署檢察官於同日以88年度毒偵字第1560號為
    不起訴處分確定，於觀察、勒戒執行完畢釋放後5 年內，復
    因施用第2 級毒品案件，經本院先後以92年度易字第353 號
    、92年度易字第881 號分別判處有期徒刑4 月、5 月確定等
    情，有被告前開案號不起訴處分書、刑事判決書（本院卷第
    30至32頁）、臺灣高等法院被告前案紀錄表各1 份在卷可參
    ，此次再犯本件施用毒品罪，已非毒品危害防制條例第20條
    第3 項所定「5 年後再犯」之情形，仍應依同條例第10條之
    規定處罰（最高法院95年度第7 次刑事庭會議決議參照），
    本件事證明確，被告犯行堪以認定，應依法論科。
三、按海洛因為毒品危害防制條例第2 條第2 項第1 款所明定之
    第1 級毒品。核被告詹豐益所為，係犯毒品危害防制條例第
    10條第1 項之施用第1 級毒品罪。其非法持有第1 級毒品海
    洛因之低度行為，已為其施用之高度行為所吸收，不另論罪
    。又被告有如事實欄所述之前案科刑及執行紀錄，有卷附臺
    灣高等法院被告前案紀錄表可按，其受有期徒刑之執行完畢
    ，5 年以內故意再犯有期徒刑以上之罪，為累犯，應依刑法
    第47條第1 項之規定，加重其刑。又被告前揭施用毒品海洛
    因之地點係在彰化縣社頭鄉○○路○ 段及新雅路口往西100
    公尺處之新雅路旁，業據被告於警詢及本院審理時供述明確
    （偵卷第4 頁反面、本院卷第89頁），參以被告於該處為警
    查獲，並當場扣得其施用毒品海洛因所用之注射針筒、夾鏈
    袋等物，所為上開供述應堪採信，起訴書記載被告施用地點
    為彰化縣社頭鄉○○路旁，容有未洽，附此敘明。爰審酌被
    告前因施用毒品，經觀察勒戒之處分及科處刑罰後，猶不思
    戒絕革除惡習，再為本件犯罪，顯見其對毒品依賴性甚高，
    未能徹底認識毒品對人體之危害，亦未因前所受觀察勒戒處
    分及刑罰而記取教訓，及其犯罪之動機、犯罪所生危害主要
    係戕害自身健康等一切情狀，量處如主文所示之刑。被告於
    本院審理時供稱：這次施用毒品就是用扣案之針筒及殘渣袋
    來施用，水先加到夾鏈袋裡面，再加入毒品攪拌之後，用注
    射針筒抽取等語（本院卷第89頁），而被告經警採尿送驗結
    果，確係檢出嗎啡陽性反應，已如前述，堪認扣案之夾鏈袋
    1 個係供被告施用毒品海洛因時，用於裝盛海洛因使用，其
    沾染毒品後，袋內均會有極微量毒品殘留，無法完全析離（
    法務部調查局93年3 月19日調科壹字第09300113060 號函釋
    參照），是該扣案之沾有海洛因之夾鏈袋1 個，亦屬第1 級
    毒品，而應依毒品危害防制條例第18條第1 項前段之規定沒
    收銷燬之；至注射針筒1 支，則係被告所有供其施用毒品海
    洛因所用之物，亦為被告陳明在卷（偵卷第53頁、本院卷第
    88頁反面），依刑法第38條第1 項第2 款之規定，併予宣告
    沒收。
據上論斷，應依刑事訴訟法第273 條之1 第1 項、第299 條第1
項前段，毒品危害防制條例第10條第1 項、第18條第1 項前段，
刑法第11條前段、第47條第1 項、第38條第1 項第2 款，判決如
主文。
本案經檢察官詹喬偉到庭執行職務。
中    華    民    國    99    年    12    月    20    日
                  刑事第八庭          法  官  王素珍
以上正本證明與原本無異。
如不服本判決應於收受判決後10日內向本院提出上訴書狀，並應
敘述具體理由；其未敘述上訴理由者，應於上訴期間屆滿後20日
內向本院補提理由書（均須按他造當事人之人數附繕本）「切勿
逕送上級法院」。
中    華    民    國    99    年    12    月    20    日
                                      書記官  陳秀香
附錄本案論罪科刑法條：
毒品危害防制條例第10條
施用第一級毒品者，處 6 月以上 5 年以下有期徒刑。
施用第二級毒品者，處 3 年以下有期徒刑。

司法院資訊處製作；財團法人民間司法改革基金會備份。
